臺灣臺中地方法院民事判決
111年度中簡字第1735號
原      告  許淑滿  
被      告  張雅淇  
上列當事人間請求損害賠償事件，本院於民國111年9月7日言詞
辯論終結，判決如下︰
　　主　　　文
被告應給付原告新臺幣10,350元，及自民國111年8月5日起至清
償日止，按週年利率百分之5計算之利息。
原告其餘之訴駁回。
訴訟費用由被告負擔百分之3，餘由原告負擔。
本判決原告勝訴部分得假執行。但被告如以新臺幣10,350元為原
告預供擔保，得免為假執行。      
    事實及理由
一、原告主張：
　　原告因反對原告之子即訴外人陳佳興與被告交往，而與被告
    間迭起爭執。嗣原告於民國110年5月24日晚上11時5分許，
    發現陳佳興欲搭乘被告停放在臺中市西屯區福星路與西苑路
    口文修公園旁之汽車正欲離去之亦際，即上前拉住陳佳興手
    臂以阻止陳佳興離去（下稱系爭糾紛），詎被告明知原告仍
    拉住陳佳興手臂，可預見如將汽車駛離，有致原告跌倒受傷
    之可能，仍將汽車駛離，致原告遭拖行倒地，受有右側大腳
    趾、左腳小趾及左手小指挫傷等傷害，因而支出醫療費用新
    臺幣（下同）7,068元及診斷書費用150元，且因身心受創而
    暴瘦而需購置新衣及設備，支出治裝費4,007元、床墊費1,4
    00元、坐墊費4,700元，又因提起民刑訴訟支出交通費用920
    元、郵寄及影印費支出300元、訴訟費用4,850元，並請求精
    神慰撫金426,605元。爰依侵權行為之法律關係，提起本件
    訴訟。並聲明：被告應給付原告45萬元，及自起訴狀繕本送
    達翌日起至清償日止，按週年利率百分之5計算之利息。
二、被告則以：
    原告反對被告與陳佳興交往，並曾在公開場合辱罵被告，
    當天為避免與原告發生爭執而影響附近住戶安寧，始與陳佳
    興約在公園見面，對刑事判決認定被告知悉原告以拉住陳佳
    興手臂之方式阻止陳佳興離開，可預見將汽車駛離會導致原
    告受傷乙節，並不爭執，如原告提出支出醫療費用之單據，
    被告願意負責，至原告請求之治裝費、交通費及精神撫慰金
    等費用，並未提出單據，且與兩造當日所發生爭執無關，自
    不得請求。況被告自兩造發生爭執後，影響身心及健康狀態
    ，致心情低落影響工作，總收入減少近10萬元，另需扶養小
    孩而無力賠償等語置辯。並聲明：⑴原告之訴駁回；⑵如受不
    利判決，願供擔保請准宣告免為假執行。
三、本院之判斷：
㈠、經查，原告主張於上開時、地，為阻止陳佳興離開，而出手
    拉住已坐入副駕駛座之陳佳興手臂，而被告明知將汽車駛離
    ，可預見會導致原告因拖行倒地而受有右側大腳趾、左腳小
    趾及左手小指挫傷等傷害之事實，為被告所不爭執（見本院
    卷第62頁），並有原告提出之大眾中醫診所診斷證明書附卷
    可佐，又被告上開傷害之不法侵權行為，刑事部分經檢察官
    起訴後，由本院刑事庭以111年度中簡字第292號刑事簡易判
    決判處被告拘役20日確定在案，並經本院依職權調取上開刑
    事案件卷宗（含偵卷）核閱屬實，原告主張被告傷害其身體
    之不法侵權行為，堪信為真實。
㈡、按因故意或過失，不法侵害他人之權利者，負損害賠償責任
    ；不法侵害他人之身體或健康者，對於被害人因此喪失或減
    少勞動能力或增加生活上之需要時，應負損害賠償責任；不
    法侵害他人之身體、健康、名譽、自由、信用、隱私、貞操
    ，或不法侵害其他人格法益而情節重大者，被害人雖非財產
    上之損害，亦得請求賠償相當之金額，民法第184條第1項前
    段、第193條第1項、第195條第1項分別定有明文。本件原告
    因被告上開故意侵權行為而受有損害，依前揭規定，原告自
    得請求被告賠償其所受損害。茲就原告得請求賠償之金額，
    分述如下：
⒈、醫療費用及診斷書費用：
　　原告所提出之醫療費用收據中，其中大眾中醫診所之醫療費
    用350元（含掛號費100元、自負額150元、診斷書費用100元
    ，見本院卷第19、21頁），係在系爭糾紛發生之後，且與原
    告所受傷害之治療有關，自屬必要之費用，惟診斷書費用僅
    100元，原告請求150元，與上開單據記載情形不符，復未提
    出其他事證供本院調查，應認為診斷書費用於100元之範圍
    內為有理由；逾此部分，則屬無據，不應准許。至民生中醫
    診所門診醫療費用收據（見本院卷第23-25頁），其中1至4
    張之醫療費用單據，因糊不清，無法辨識治療內容、日期及
    與系爭糾紛之因果關係，而第5-10張醫療費用收據上，係記
    載睡眠障礙、頭暈目眩、肌肉痛，右側上肢單一神經病變等
    適應症，惟原告並未舉證與系爭糾紛所受傷害之因果關係，
    復未提出診斷證明書加以佐證，難認系爭糾紛有因果關係，
    此部分請求，尚難准許。從而，原告請求被告賠償醫療費用
    350元，為有理由，逾此部分之請求，即屬無據。
⒉、原告另主張因系爭糾紛後暴瘦，原有衣服不能穿，而支出治
    裝費4,007元，及購買新床墊、坐墊而支出1,400元、4,700
    元等語。惟此為被告所否認，而原告除未提出購買之單據外
    ，復未舉證證明確與系爭糾紛之發生有關而增加之費用，所
    為主張，自難採信。至原告所提出系爭糾紛發生前後之相片
    （110年3月10日及110年11月5日，見本院卷第17頁），僅被
    告之髮型衣著不同而已，尚難分辨原告之體重有發生劇烈之
    變化，自無從為有利原告之認定，原告此部分之主張尚乏證
    據，殊難憑採。
⒊、又原告主張因被告之傷害行為提起民刑訴訟後，支出交通費9
    20元、郵寄及影印費300元云云。原告就此部分除未提出相
    關費用收據外，亦未證明上開費用與系爭糾紛之因果關係，
    原告此部分之主張尚乏證據證明，均難憑採。
⒋、原告復主張被告應賠償本件訴訟費用4,850元云云。惟按訴訟
    費用，由敗訴之當事人負擔。法院為終局判決時，應依職權
    為訴訟費用之裁判，民事訴訟法第78條、第87條分別定有明
    文。是訴訟費用需待訴訟結果由法院係依職權命敗訴之當事
    人負擔，當事人並無請求之必要，所為請求，無從准許。
⒌、精神慰撫金：
　　原告主張其因遭被告傷害，受有肉體及精神上之痛苦，請求
    精神慰撫金426,605元等情。
⑴、按慰藉金之賠償須以人格權遭遇侵害，使精神上受有痛苦為
    必要，其核給之標準固與財產上損害之計算不同，然非不可
    斟酌雙方身分、資力與加害程度、被害人所受痛苦、及其他
    各種情形核定相當之數額。
⑵、經查，原告因被告故意傷害之不法侵權行為，致受有上開傷
    勢，衡情原告受有身體及精神上痛苦，至屬灼然，是其請求
    被告賠償精神慰撫金，核屬有據。又原告為國小肄業，職業
    為家管，家庭經濟狀況小康；被告則為大學畢業，職業為商
    ，家庭經濟狀況小康等情，亦有系爭刑事案件之警詢筆錄在
    卷可參（見臺灣臺中地方檢察署110年度偵字第41401號傷害
    案件偵查卷第17、11頁），並有稅務電子閘門財產、所得調
    件明細表附卷足憑（置於本院證物袋）。本院審酌兩造之教
    育程度、身分地位、經濟狀況、被告不法侵權行為態樣等一
    切情狀，認原告請求被告賠償精神慰撫金以10,000元為適當
    ；原告逾此範圍之請求，尚屬無據。
⒌、綜上，原告因被告之侵權行為得請求之金額為10,350元（計
    算式：350+10000=10350）。
四、綜上所述，原告依侵權行為法律關係，請求被告給付原告10
    ,350元，及自起訴狀繕本送達翌日（即111年8月5日）起至
    清償日止，按週年利率百分之5計算之利息，為有理由，應
    予准許；逾此範圍之請求，為無理由，應予駁回。
五、本件事證已臻明確，兩造其餘之攻擊或防禦方法及所用之證
    據，經本院斟酌後，認為均不足以影響本判決之結果，爰不
    逐一論列，附此敘明。
六、本判決原告勝訴部分，係依民事訴訟法第427條第1項規定適
    用簡易訴訟程序，所為被告敗訴判決，應適用民事訴訟法第
    389條第1項第3款之規定，依職權宣告假執行。又被告陳明
    願供擔保，請准宣告免為假執行，經核亦無不合，爰酌定相
    當之金額准許之。　
七、據上論結，原告之訴一部有理由，一部無理由，判決如主文
    。
中　　華　　民　　國　　111 　年　　 9　　月　　28　　日
                  臺中簡易庭  法  官  李立傑
以上為正本係照原本作成。
如不服本判決，應於送達後20日內，向本院提出上訴狀並表明上
訴理由，如於本判決宣示後送達前提起上訴者，應於判決送達後
20日內補提上訴理由書（須附繕本）。如委任律師提起上訴者，
應一併繳納上訴審裁判費。
中　　華　　民　　國　　111 　年　　 9　　月　　28  　日
                                書記官  洪加芳